【裁判字號】    90,易,3462
【裁判日期】    901219
【裁判案由】    詐欺等
【裁判全文】
臺灣板橋地方法院刑事判決                          九十年度易字第三四六二號
    公  訴  人  臺灣板橋地方法院檢察署檢察官
    被      告  甲○○
右列被告因恐嚇取財案件，經檢察官提起公訴（九十年度偵字第一三五七一號），本
院判決如左：
    主  文
甲○○連續意圖為自己不法之所有，以詐術使人將本人之物交付，處有期徒刑肆月，
；又連續意圖為自己不法之所有，以恐嚇使人將本人之物交付，處有期徒刑柒月；應
執行有期徒刑拾月。緩刑參年。
    事  實
一、甲○○意圖為自己不法所有，並基於概括犯意，於民國九十年六月底及七月初，
    先後二次至臺北縣新莊市○○路八號向甫頂讓「奇其情趣禮品店」之負責人乙○
    ○，欲購買情趣用品等物，竟向乙○○佯稱：其係臺北縣警察局新莊分局刑事組
    偵查員，先前之老闆都不會向其算錢，並免費加以贈送云云，致使乙○○陷於錯
    誤，乃先後免費交付甲○○按摩棒、潤滑液、跳跳蛋各一個（共價值新臺幣（下
    同）一千二百元）及蝴蝶按摩器一個（價值一千二百元）。詎甲○○食髓知味，
    竟另行起意，意圖為自己不法之所有並基於概括犯意，又於同年八月四日晚上十
    一時許，前往上址向乙○○恐嚇稱：需支付三萬元予刑事組內之兄弟，否則明天
    就會派員前來臨檢，其有向刑事組長官表示其二人係朋友，所以僅收一萬八千元
    ，但另需二千元購買禮物贈予刑事組長云云，致使乙○○心生畏懼，乃於同年八
    月五日凌晨某時由甲○○駕車將乙○○載往上址附近之台灣銀行提款機提領現金
    二萬元後交付予甲○○；甲○○基於同前之概括犯意，復於同年八月九日晚上八
    時三十分許，再次前往乙○○所經營之前開禮品店，要求乙○○加入刑事組顧問
    ，每期四年，共需支付四萬六千元，扣除先前所支付之二萬元，需再支付二萬八
    千元，其中二千元之部分，則係購買贈品予刑事組長之禮品，並向乙○○恐嚇稱
    ：如未支付該筆費用，因「奇其情趣禮品店」所販賣之物品與營利事業登記證上
    所營業之項目不符，無法保證不會被臨檢，之前即有一商家因未付錢，被開了六
    萬元之罰單云云，並告稱其現有勤務先行離開，將於當日晚上十一時三十分來收
    錢，致使乙○○心生畏懼，惟嗣經乙○○向朋友查詢後發覺有異乃報警處理，經
    警前往現場埋伏，始於同日晚上十一時四十分許，在上址店前，當場查獲欲前往
    取款之甲○○，始未得逞。
二、案經臺北縣警察局新莊分局報請臺灣板橋地方法院檢察署檢察官偵查起訴。
    理  由
一、訊據被告甲○○對右揭事實，除辯稱其第一次於九十年六月底前往時並未表明係
    刑事組偵查員，係被害人自己同意讓其免費試用外，餘均已自白不諱，核與被害
    人乙○○於警訊及本院審理時所指訴相符。而被害人於本院審理時復指稱被告第
    一次前來即已表明其係偵查員，伊始讓其免費取用，因其經營情趣商品單價甚高
    且係私密物品，不可能讓客戶免費試用等語，足見被告所辯自不足採，是本件事
    證明確，被告犯嫌洵堪認定。
二、核被告佯稱係刑事組偵查員致使被害人陷於錯誤而免費交付其情趣商品之行為，
    係犯刑法第三百三十九條第一項之意圖為自己不法之所有，以詐術使人將本人之
    物交付罪。其又冒稱偵查員恐嚇被害人交付所謂保護費及顧問費否則即予臨檢及
    開立罰單而先後得手及未得逞之行為，係犯刑法第三百四十六條第一項及同條第
    三項、第一項之意圖為自己不法之所有，以恐嚇使人將本人之物交付既遂及未遂
    罪。被告先後二次詐欺及先後二次恐嚇取財既遂及未遂行為，均時間緊接，犯罪
    構成要件相同，顯係基於概括犯意而為之，均應論以連續犯一罪，其中恐嚇取財
    部分應論以較重之既遂罪名，並均依法加重其刑。所犯上開恐嚇取財罪與詐欺罪
    間犯意各別、行為互異，應予分論併罰。公訴意旨雖僅就被告第二次之詐欺犯行
    起訴，而未就其第一次詐欺部分起訴，惟未起訴部分與已起訴有罪部分有連續犯
    裁判上一罪關係，為同一案件，本院自得併予審理。至公訴意旨另以被告佯稱係
    偵查員部分，認另涉有刑法第一百五十八條第一項之冒充公務員而行使其職權罪
    云云，惟查被告雖有佯稱係偵查員之事實，但並未行使該公務員偵查犯罪或臨檢
    等之法定職權，而係恐嚇稱如不交付所謂保護費或顧問費則將遭臨檢開單等情，
    此種違背職務藉端勒索錢財之貪污行為，自非公務員之法定職權，公訴人竟認被
    告此係冒充公務員而行使其職權云云，尚屬誤會，自無成立該條罪名之餘地，惟
    公訴意旨既認此部分與前開起訴有罪部分有牽連犯之裁判上一罪關係，爰不另為
    無罪之諭知。爰審酌被告犯罪之動機、目的、手段、所生危害、所得利益、現並
    已和解賠償被害人二萬三千元，犯罪後態度尚稱良好等一切情狀，分別處如主文
    所示之刑，並依法定其應執行之刑。又被告前未曾受有期徒刑以上刑之宣告，因
    一時失慮，偶罹刑典，事後已坦承犯行，深具悔意，並已賠償被害人之損害，經
    此刑之宣告後，應知警惕而無再犯之虞，本院因認暫不執行其刑為當，予以宣告
    緩刑，用啟自新。靆以資懲儆。
據上論斷，應依刑事訴訟法第二百九十九條第一項前段，刑法第五十六條、第三百三
十九條第一項、第三百四十六條第一項、第五十一條第五款、第七十四條第一款，罰
罰鍰提高標準條例第一條前段，判決如主文。
本案經檢察官許智評到庭執行職務。
中      華      民      國      九十      年      十二    月    十九    日
                              臺灣板橋地方法院刑事第六庭
                                      法  官  朱 耀 平
右正本證明與原本無異
如不服本判決應於送達後十日內向本院提出上訴狀
                                      書記官  黃 炎 煌
中      華      民      國      九十      年      十二    月   二十一   日
附錄本案論罪科刑法條全文：
刑法第三百三十九條
意圖為自己或第三人不法之所有，以詐術使人將本人或第三人之物交付者，處五年以
下有期徒刑、拘役或科或併科一千元以下罰金。
以前項方法得財產上不法之利益或使第三人得之者亦同。
前二項之未遂犯罰之。
刑法第三百四十六條
意圖為自己或第三人不法之所有，以恐嚇使人將本人或第三人之物交付者，處六月以
上五年以下有期徒刑，得併科一千元以下罰金。
以前項方法得財產上不法之利益或使第三人得之者，亦同
前二項之未遂犯，罰之。


司法院資訊處製作；財團法人民間司法改革基金會備份。
